【裁判字號】    90,上訴,1749
【裁判日期】    901213
【裁判案由】    違反槍砲彈藥刀械管制條例
【裁判全文】
臺灣高等法院臺中分院刑事判決                    九十年度上訴字第一七四九號
    上  訴  人
    即  被  告  乙○○
右上訴人因違反槍砲彈藥刀械管制條例案件，不服臺灣臺中地方法院九十年度訴字第
一七三一號中華民國九十年八月二十二日第一審判決（起訴案號：臺灣臺中地方法院
檢察署九十年度偵字第八四五九號），提起上訴，本院判決如左：
    主      文
原判決撤銷。
乙○○未經許可，寄藏其他可發射子彈具有殺傷力之改造玩具手槍，累犯，處有期徒
刑壹年拾月，併科罰金新台幣伍拾萬元，罰金如易服勞役，以罰金總額與陸個月之日
數比例折算。
扣案仿ＣＯＬＴ廠半自動手槍製造之金屬玩具手槍改造之玩具手槍壹支（槍枝管制編
號：0000000000號），沒收。
    事      實
一、乙○○曾因違反麻醉藥品管理條例罪，經臺灣臺中地方法院於八十六年四月二十
    二日以八十六年度易字第一二○八號案判處有期徒刑一年確定，甫於八十七年六
    月十一日執行完畢。復違反槍砲彈藥刀械管制條例罪，經臺灣臺中地方法院於八
    十八年一月二十九日以八十七年度訴字第二五三六號案判處有期徒刑一年八月，
    併科罰金新台幣六萬元確定，又因竊盜罪，經本院於八十八年三月十七日以八十
    七年度上訴字第二七五七號判處有期徒刑四月確定，並經本院於八十八年五月十
    八日以八十八年度聲字第三三四號裁定合併定其應執行刑為一年十月，於九十年
    一月十三日執行完畢。詎乙○○仍不知悛悔，復於九十年四月十二日中午左右，
    在臺中縣大里市○○路一九六巷一號住處，受姓名年籍不詳綽號「芭樂」之男子
    之委託，寄藏可發射子彈具有殺傷力之仿ＣＯＬＴ廠半自動手槍製造之金屬玩具
    手槍換裝金屬槍管改造而成之玩具手槍一支，嗣於同日二十時三十分許，經警在
    上開住處之房間內查獲上開改造之玩具手槍一支。
二、案經臺中市警察局分局移送臺灣臺中地方法院檢察署檢察官偵查起訴。
    理      由
一、訊據被告矢口否認涉有右揭未經許可，寄藏其他可發射子彈具有殺傷力之改造玩
    具手槍犯行，辯稱：當天伊有回絕芭樂寄放東西，且隨即與賴正杰外出，嗣當日
    伊返家後家人始告知伊警察在家裡搜到槍枝和毒品云云，惟查被告業於警訊自承
    ：「那些東西都是該綽號芭樂之男子‧‧‧託我幫他保管幾天，我當時有問他說
    這是什麼東西，他有說是一把改造的槍‧‧‧在他走後‧‧‧我因好奇就把該包
    東西打開看一下，後把該改造手槍放在旁邊即外出兜風。」等語（詳見偵查卷第
    十二頁面），核與被告於原審調查時供承槍枝係芭樂託伊藏放之情節（詳見原審
    卷第十七頁、第十八頁）及被告之父親陳聰明於警訊證稱該改造玩具手槍係經警
    在乙○○房間查獲之情節（詳見偵查卷第十三頁）相符，是被告嗣辯稱：伊有回
    絕芭樂之委託寄放，顯係卸責之詞，毫無足採。又扣案之改造玩具手槍經送內政
    部警政署刑事警察局鑑驗，認係仿ＣＯＬＴ廠半自動手槍製造之金屬玩具手槍換
    裝土造金屬槍管改造而成，機械性能良好，可擊發適用子彈，具殺傷力，此有該
    局鑑驗通知書壹紙附卷可稽，乃屬槍砲彈藥刀械管制條例第四條第一項第一款所
    規定之其他可發射子彈具有殺傷力之各式槍砲，本件事證明確，被告犯行堪以認
    定。
二、核被告所為，係犯槍砲彈藥刀械管制條例第十一條第四項之罪。查被告僅單純為
    「芭樂」之男子寄藏上開槍枝，並無任何積極證據足資乙○○未經許可，受託寄
    藏該可擊發子彈，具有殺傷力之改造玩具手槍係意圖供自己或他人犯罪之用，公
    訴人認被告係犯同條例同條第三項之罪，顯有誤會，起訴法條容有未洽，應予變
    更。又被告曾因違反麻醉藥品管理條例罪，經臺灣臺中地方法院於八十六年四月
    二十二日以八十六年度易字第一二○八號案判處有期徒刑一年確定，甫於八十七
    年六月十一日執行完畢。復違反槍砲彈藥刀械管制條例罪，經臺灣臺中地方法院
    於八十八年一月二十九日以八十七年度訴字第二五三六號案判處有期徒刑一年八
    月，併科罰金新台幣六萬元確定，又因竊盜罪，經本院於八十八年三月十七日以
    八十七年度上訴字第二七五七號判處有期徒刑四月確定，並經本院於八十八年五
    月十八日以八十八年度聲字第三三四號裁定合併定其應執行刑為一年十月，再於
    九十年一月十三日執行完畢，有卷附臺灣高等法院被告全國前案紀錄表附卷可稽
    ，五年內再犯有期徒刑以上之罪，係屬累犯，應依刑法第四十七條規定加重其刑
    。原審判決認被告罪證明確予以論罪科刑固非無見，惟原審判決主文欄第一項載
    稱「罰金如易服勞役，以罰金總額與陸個月之日數比例折算壹日。」其中「壹日
    」字樣係屬贅字，應予刪除。又原審判決於犯罪事實欄既認扣案之槍枝為「改造
    玩具手槍」竟於主文欄第一項載為「乙○○未經許可，寄藏其他可發射子彈具有
    殺傷力之『改造手槍』」、主文欄第二項就扣案之槍枝亦載為「改造手槍」，主
    文與事實不一，且與槍砲彈藥刀械管制條例第七條規定之「手槍」未能區分，顯
    有未洽。另被告之構成累犯之犯罪紀錄，原審判決亦未詳細載明如事實欄所載之
    被告竊盜犯罪紀錄及違反槍砲彈藥刀械管制條例罪紀錄，亦有未洽。被告上訴主
    張其有拒絕綽號「芭樂」之男子之委託寄藏槍枝，否認涉有右揭未經許可，寄藏
    其他可發射子彈具有殺傷力之改造玩具手槍犯行，指摘原審判決不當，雖無理由
    ，惟原審判決既有上開可議之處，自應由本院予以撤銷改判。爰審酌被告犯罪之
    動機、目的、所生危害及其品行、智識程度與犯罪後之態度等一切情狀，量處有
    期徒刑壹年拾月，併科罰金新台幣五十萬元，並諭知罰金易服勞役之折算標準。
    又槍砲彈藥刀械管制條例第十九條之有關保安處分強制工作之規定，業經總統於
    九十年十一月十四日公佈修正廢止，依刑法第二條第二項保安處分適用裁判時法
    律之規定，自無需再對被告為保安處分之宣告，附予敘明。
三、扣案之扣案仿ＣＯＬＴ廠半自動手槍製造之金屬玩具手槍改造之玩具手槍壹支（
    槍枝管制編號：0000000000號）手槍一支，係違禁物，應予宣告沒收
    。
據上論斷，應依刑事訴訟法第三百六十九條第一項前段、第三百六十四條、第二百九
十九條第一項前段、第三百條，槍砲彈藥刀械管制條例第十一條第四項，刑法第十一
條前段、第二條第二項、第四十七條、第四十二條第三項、第三十八條第一項第一款
，罰金罰鍰提高標準條例第二條，判決如主文。
本案經檢察官甲○○到庭執行職務。
中      華      民      國      九十    年      十二    月      十三    日
                                臺灣高等法院臺中分院刑事第三庭
                                      審判長法  官  陳  朱  貴
                                            法  官  劉  連  星
                                            法  官  胡  忠  文
右正本證明與原本無異。
如不服本判決應於收受送達後十日內向本院提出上訴書狀，其未述上訴之理由者並
得於提起上訴後十日內向本院補提理由書（均須按他造當事人之人數附繕本）。
                                            書記官  許  美  惠
中      華      民      國      九十    年      十二    月      十四    日
附錄：本案論罪科刑法條全文
槍砲彈藥刀械管制條例第十一條
未經許可製造、販賣或運輸彈藥者，處六月以上五年
以下有期徒刑。意圖供自己或他人犯罪之用，而犯前項之罪者，處一年以上七年以下
有期徒刑，得併科五萬元以下罰金。
未經許可無故持有、寄藏或意圖販賣而陳列彈藥者，處三年以下有期徒刑。
第一項及第二項之未遂犯罰之。
                                                                        Ａ


司法院資訊處製作；財團法人民間司法改革基金會備份。
